臺灣臺東地方法院刑事判決　　　　　　　98年度交訴字第11號
公　訴　人　臺灣臺東地方法院檢察署檢察官
被　　　告　葉哲亨
選任辯護人　陳信伍律師
上列被告因業務過失致死案件，經檢察官提起公訴（98年度偵字
第654號），本院判決如下：
    主  文
葉哲亨犯業務過失致人於死罪，處有期徒刑壹年陸月，緩刑肆年
。
    事  實
一、葉哲亨為祥九企業股份有限公司(下稱祥九公司)僱用之司機
    ，以駕駛自用大貨車為業，為從事業務之人，其於民國97年
    12月16日上午11時起，駕駛祥九公司所有之車號058-UK號自
    用大貨車裝載菜類、肉品等貨物，自鳳山往臺東方向，沿南
    迴公路(臺九線)行駛，於同日15時許，途經臺東縣達仁鄉森
    永村臺九線452.4公里處，本應注意行經設有彎道之路段，
    應減速慢行，作隨時停車之準備，及在劃有分向限制線之路
    段，不得駛入來車之車道內，且依當時情形，天候晴、日間
    自然光線充足、柏油路面、路面乾燥、無缺陷、無障礙物等
    情，又無不能注意之情事，竟疏未注意，駕車行經連續彎道
    路段，先因故不慎右後輪掉落入道路邊緣之水溝，為順利駛
    出，竟於下坡路段再行加速，又因轉彎路段閃煞不及侵入對
    向車道，適有陳宗興駕駛車號ZZ-979號遊覽車附載乘客35人
    正於對向車道往屏東方向行駛，遭葉哲亨駕駛上開大貨車迎
    面撞擊左側車身，造成遊覽車上乘客蕭宏彬因而受有顱內出
    血、頸椎損傷之傷害；曾王金英因而受有顏面骨及額骨開放
    性骨折並腦組織外溢、腦挫傷之傷害；林張阿桃因而受有頭
    部外傷及左側顏面骨骨折併顱內出血之傷害，3人經送醫急
    救，仍因傷勢過重，不治死亡。
二、案經被害人蕭宏彬之父蕭銘金、被害人林張阿桃之夫林長助
    及子林芳樟分別訴由臺灣臺東地方法院檢察署檢察官偵查起
    訴。
    理  由
甲、程序部分：
    按被告以外之人於審判外之言詞或書面陳述，除法律有規定
    者外，不得作為證據。刑事訴訟法第159條第1項固有明文。
    惟按被告以外之人於審判外之陳述，雖不符刑事訴訟法第15
    9條之1至之4之規定，而經當事人於審判程序同意作為證據
    ，法院審酌該言詞陳述或書面陳述作成時之情況，認為適當
    者，亦得為證據；當事人、代理人或辯護人於法院調查證據
    時，知有第159條第1項不得為證據之情形，而未於言詞辯論
    終結前聲明異議者，視為有前項之同意，刑事訴訟法第159
    條之5定有明文。查本案以下所引用之被告以外之人於審判
    外之陳述，被告葉哲亨於言詞辯論終結前，未就本院所調查
    之證據資料主張有刑事訴訟法第159條第1項不得為證據之情
    形，本院審酌該證據作成之情況，認均無不適當情事，依刑
    事訴訟法第159條之5第2項之規定，均有證據能力，合先敘
    明。
乙、實體部分
一、事實認定：
    訊據被告對其受僱於祥九公司，駕駛祥九公司所有之車號05
    8-UK號自用大貨車裝載菜類、肉品等貨物，自鳳山往臺東方
    向行駛於南迴公路(臺九線)，與往屏東方向陳宗興所駕駛之
    車號ZZ-979號遊覽車，於上揭時間、地點發生碰撞，該遊覽
    車上乘客蕭宏彬、曾王金英、林張阿桃因此死亡等情固供承
    不諱，惟矢口否認有過失致死之犯行，並辯稱：發生碰撞之
    原因係陳宗興所駕駛之車號ZZ-979號遊覽車侵入其車道所致
    云云。經查：
(一)被告為祥九公司僱用之司機，以駕駛自用大貨車為業，於案
    發之97年12月16日之上午11時起，駕駛祥九公司所有之車號
    058-UK號自用大貨車裝載菜類、肉品等貨物，自鳳山往臺東
    方向，沿南迴公路(臺九線)行駛，於同日15時許，途經案發
    之臺九線452.4公里處等情，為被告所自承，復有車籍查詢-
    基本資料詳細畫面資料、被告職業大貨車汽車駕照影本、證
    號查詢汽車駕駛人資料及車號查詢汽車車籍各1份在卷可稽(
    參見臺灣臺東地方法院檢察署相驗卷第13頁、本院卷(一)第
    7-10頁)，是被告於案發當時為從事業務之人，應可認定。
(二)被告就本件車禍之駕駛車輛行為，應負過失之責，理由如下
    ：
  1.按「行車速度，依速限標誌或標線之規定，無速限標誌或標
    線者，應依下列規定：...二、行經設有彎道、坡路、狹路
    、狹橋、隧道、學校、醫院標誌之路段、道路施工路段、泥
    濘或積水道路、無號誌之交岔路口及其他人車擁擠處所，或
    因雨霧致視線不清或道路發生臨時障礙，均應減速慢行，作
    隨時停車之準備」、「汽車在未劃設慢車道之雙向二車道行
    駛時，應依下列規定：...二、在劃有分向限制線之路段，
    不得駛入來車之車道內」。道路交通安全規則第93條第1項
    第2款、第97條第1項第2款，分別定有明文。又按「分向限
    制線，用以劃分路面成雙向車道，禁止車輛跨越行駛，並不
    得迴轉」。道路交通標誌標線號誌設置規則第165條，亦定
    有明文。
  2.而本件車禍當時為天候晴、日間自然光線充足、柏油路面、
    路面乾燥、無缺陷、無障礙物等情，此有道路交通事故調查
    報告表（一）、（二）及交通事故現場照片在卷可參（參見
    臺灣臺東地方法院檢察署相驗卷第21-39頁）。又本件肇事
    現場為彎道之路道，於本件兩車車頭均進入直線路段前，或
    是兩車未在近距離範圍內時，無法通視對方，而有視線不佳
    之情形，此固有上揭道路交通事故調查報告表及財團法人成
    大研究發展基金會99年3月16日成大研基建字第0990000728
    號函所附鑑定意見書1份在卷可考(參見本院卷(二)第51頁)
    ，惟本件肇事原因係出於被告於行經彎道前未減速慢行及侵
    入劃有分向限制線之對向車道所致(詳見下述)，就此，前開
    所指之無法通視、視線不佳之情形，對本件被告遵守上開交
    通規則應無影響。是本件被告於肇事當時應無不能注意之情
    事，亦可認定。
  3.再查，證人陳宗興於97年12月17日警詢時陳稱：伊駕駛車號
    ZZ-979號營業大客車由北向南往高雄方向行駛，車速約時速
    30至40公里，行經肇事地點時見被告駕駛車號058-UK號自用
    大貨車由南向北往臺東行駛，被告行駛於下坡路段又逢大幅
    度彎道，蛇行往伊左前方迎面而來，致伊往右側即時閃避，
    被告違規跨越雙黃線侵入伊之車道後，所駕自用大貨車左前
    車頭撞擊伊所駕駛之營業大客車駕駛座後方(即左側車身)板
    金及玻璃致肇事，造成被告之車輛左前車頭板金及左後車廂
    凹損，伊之車輛則左側車身板金凹損及玻璃窗破損等語(參
    見臺灣臺東地方法院檢察署相驗卷第9-11頁)，及於98年12
    月3日本院審理時證稱：肇事前伊之行車路徑為直線，見被
    告所駕駛之車輛於下坡路段，快速且直行行駛侵入伊之車道
    ，因其車速過快，不及轉彎而與伊之車輛發生撞擊等語明確
    (參見本院卷(一)第270頁以下)。對照被告自承本件事故發
    生前，為閃避一輛侵入其車道之小客車，其往右邊山壁閃避
    而撞上擋土牆，致其車輛右後輪的升降機就卡到檔土牆，右
    後輪胎亦陷入水溝中，為脫離水溝而左打方向盤繼續前進，
    欲減速要停下，卻未停下，其車輛即順著彎道的角度就爬出
    水溝，因而在往臺東方向擋土牆緣兩公尺處有一道長一點八
    米的撞壁痕，當時車速約為時速50公里等語(參見97年12月
    17日警詢筆錄：臺灣臺東地方法院檢察署相驗卷第40-42頁
    ；98年11月12日準備程序筆錄：本院卷(一)第102-106頁)；
    又發生車禍之原因為其處於下坡路段且車速太快，煞車未煞
    緊(參見97年12月18日偵訊筆錄：臺灣臺東地方法院檢察署
    相驗卷第68頁)等情；並參酌車號ZZ-979號營業大客車車損
    位置在其左側車身，而車號058-UK號自用大貨車之車損位置
    在其車頭左前轉角處之事實，有現場照片在卷可參(附於臺
    灣臺東地方法院檢察署相驗卷第26-36頁)；及道路交通事故
    現場圖所載於臺東往屏東方向之車道上即車號ZZ-979號營業
    大客車所行駛之車道上，出現有5.4公尺長之輪胎擦痕，頂
    端即近屏東方向端距道路中心分向限制線之距離為0.4公尺
    ，尾端即近臺東方向端距道路中心分向限制線之距離為1.9
    公尺等內容(參見本院卷(一)第312頁)、現場輪胎擦痕之照
    片(參見本院卷(一)第216-219頁)，暨其他卷附現場照片(參
    見臺灣臺東地方法院檢察署相驗卷第26-39頁、第81-89頁)
    ，應可認定本件車禍撞擊地點係在臺東往屏東方向之車道上
    即車號ZZ-979號營業大客車所行駛之車道上。從而，被告駕
    駛上揭自用大貨車行經彎道，先因右側輪胎掉落邊溝，為使
    車輛脫離邊溝，即繼續於下坡路段加速行駛並於右側輪胎脫
    離邊溝後，跨越道路中心分向限制線，侵入對向車道，而與
    對向陳宗興駕駛遊覽車發生擦撞，為本件肇事之原因，應堪
    確認。且本件事故經送臺灣省花東區車輛行車事故鑑定委員
    會及覆議鑑定委員會鑑定結果，同認被告駕駛自用大貨車行
    經彎道，跨越中心分向限制線，侵入來車道，為肇事原因；
    經本院職權送請財團法人成大研究發展基金會鑑定結果，亦
    認被告駕駛自用大貨車行經彎道，因故右側輪胎掉落邊溝，
    繼續於下坡路段行駛並於右側輪胎脫離邊溝後，因為跨越道
    路中心分向限制線，侵入來車道，而與對向陳宗興駕駛遊覽
    車發生擦撞，為本件肇事之原因。此有臺灣省花東區車輛行
    車事故鑑定委員會98年3月27日花東鑑字第0986100500號函
    所附鑑定意見書(參見臺灣臺東地方法院檢察署相驗卷第第
    94-97頁)、臺灣省花東區車輛行車事故覆議鑑定委員會98年
    5月4日覆議字第0986201572號函所覆之意見書(參見偵卷第
    16頁)及財團法人成大研究發展基金會99年3月16日成大研基
    建字第0990000728號函所附鑑定意見書各1份在卷可稽(參見
    本院卷(二)第71頁)，而上揭鑑定意見書所為之分析，除依
    據卷內之交通事故現場圖外，尚參酌卷內相關現場照片等資
    料而為分析，縱交通事故現場圖之記載有難以詳盡之處，亦
    不因而影響其分析之正確性，應可採信，此部分亦與本院認
    定一致，而無再行鑑定之必要。
  4.至被告指稱發生碰撞之原因係陳宗興所駕駛之車號ZZ-979號
    遊覽車侵入其車道所致，並以散落物分佈於屏東往臺東方向
    之車道上為據等詞置辯，惟查，本件事故發生之地點，根據
    臺灣屏東地方法院檢察署相驗卷第24頁下幀照片，同時配合
    同卷第24頁上幀照片，可見ZZ-979號營業大客車在接近事故
    彎道前有一段至少有兩輛救護車及一輛交通事故處理警備車
    的直線路段，因此ZZ-979號營業大客車最後的運動行為，大
    致是沿該直線路段切線投射而出，並未隨左轉彎道向左轉彎
    ，而是直線投射在彎道外側，停在臺東往屏東方向的外側路
    緣上；而根據同卷宗第29頁下幀照片，則可見ZZ-979號營業
    大客車到達事故彎道前係處於一連續彎道上，屬於先向右彎
    進入直線路段，而在未達到事故地點左轉彎(臺東往屏東方
    向)的彎道頂點前，便發生本車禍撞擊，此有前揭財團法人
    成大研究發展基金會所為之鑑定意見書在卷可考(參見本院
    卷(二)第50頁)，是本件車禍撞擊地點為營業大客車在尚未
    到達事故彎道的轉彎頂點前之接近臺東往屏東兩個彎道連續
    彎道間的直線路段的尾端處，與被告所駕駛之自用大貨車發
    生衝撞。再就撞擊位置與被告所駕駛自用大貨車左後方散落
    物分佈於屏東往臺東方向車道之關連乙節，根據交通事故小
    組資料夾內編號(10)照片，顯示大貨車剎車後車頭撞擊混擬
    土護坡並向左逆時針旋轉，因此根據大貨車左側車頭與車身
    係逆時針旋轉後到達最後停止位置，可以確定大貨車左側車
    頭與車身在最後運動過程中並沒有穿越編號(10)照片中散落
    物包括營業大客車車身因為撞擊而脫落之橡膠飾條的中心點
    ，即「』」形狀分布的底緣位置「_」。因為大貨車車頭在
    運動中並沒有到達該位置，因此可以釐清大貨車不是在編號
    (10) 照片中散落物的直線「_」位置與營業大客車發生撞擊
    ，而是在別處與營業大客車發生撞擊。亦因此緣故，不能因
    編號(10)照片中的散落物分佈在屏東往臺東的方向，而指稱
    營業大客車跨中心線行駛，其左側車身侵入屏東往臺東的車
    道，又根據大貨車與營業大客車先發生小角度的撞擊，大貨
    車左側車箱上端再侵入營業大客車乘客座位高度的車窗玻璃
    ，之後兩車又繼續發生對向擦撞，這期間大貨車緊急向右轉
    (順時針旋轉)，結果大貨車的車頭右前側撞擊混擬土護坡，
    車輪衝上護坡後車頭由原先的順時針轉彎變成為逆時針旋轉
    。因而在第一階段緊急順時針閃避回轉時，車身會產生反向
    的向左離心力，而在(10)照片中散落物易落在大貨車的左側
    車身處，因此根據散落物會受離心力分離的運動力學，認為
    原本屬於營業大客車車身的金屬、玻璃碎片及橡膠飾條，會
    在撞擊後遭大貨車左側車身繼續拖曳帶動並隨大貨車左側車
    身運動向前，結果在大貨車緊急向右旋轉時，受運動力學離
    心力的作用，而脫離大貨車而掉落在地面，並掉落在大貨車
    之左側，即大貨車車身未曾運動到達的位置上。因此從運動
    力學排除散落物的分布呈「』」形狀，其中的底線「_」與
    兩車撞擊無關之後，便只留下「』」形狀中的屏東-臺東方
    向與道路接近平行的切線散落物「│」，因而將編號01、02
    、03的警察註記標記(註：編號照片(25)(26)(27))所延伸的
    切線與「』」形狀屏東-臺東之東西向散落物所產生的切線
    「│」相交，其相交點大概就是較精確的兩車在空間上的撞
    擊位置。從而，本件並無具體證據可以指稱營業大客車在兩
    車發生撞擊時，左側車身曾跨道路中心雙黃線行駛侵入屏東
    往臺東的車道，亦有上揭前揭財團法人成大研究發展基金會
    所為之鑑定意見書在卷足佐(參見本院卷(二)第65-67頁)。
    何況，衡諸經驗法則，發生碰撞之瞬間，為兩車正處於行駛
    之狀態，發生碰撞後兩車均未立即靜止，且散落物體積遠小
    於兩車之車體，是自營業大客車車體分離之金屬、玻璃碎片
    及橡膠飾條因拖曳帶動而隨大貨車左側車身運動向前，並未
    違反物理原理，不能單以地心引力及慣性定律之說明即簡單
    推論「散落物應在最初撞擊點為最多」，並率然認定上揭意
    見書與物理原理有違。再者，就卷內之交通事故現場圖及相
    關現場照片以觀，本件營業大客車及自用大貨車最終停留處
    之左方及左後方，均遺留自營業大客車車體分離之散落物於
    各自之車道上，從而，不能僅憑自用大貨車最終停留處之左
    方及左後方留有散落物即作為認定車禍碰撞之地點。基上，
    散落物分佈於屏東往臺東方向車道上之原因，係兩車於前揭
    所述之位置發生撞擊後自營業大客車車體分離之金屬、玻璃
    碎片及橡膠飾條等物品隨車體運動，再受大貨車緊急右轉下
    ，因離心力作用而掉落於地面，是部分散落物分佈於屏東往
    臺東方向車道上，並非係因營業大客車侵入屏東往臺東之車
    道所致甚明，被告前揭所辯，委難憑採。
  5.又本件肇事地點之臺九線452.4公里處之速限為時速40公里
    ，此有交通部公路總局第三區養護工程處楓港工務段98年8
    月12日三工楓字第0980304323號函及所附資料在卷可查（參
    見本院卷(一)第34-39頁）。再者，自用大貨車於撞擊前之
    瞬間速度，大約在時速16公里左右，惟大貨車欲自邊溝駛離
    到撞擊前，車速自時速0公里上升至16公里，其所蓄積能量
    之加速狀態，亦不能以正常行駛之車速時速16公里看待，有
    財團法人成大研究發展基金會100年1月10日成大研基建字第
    1000000070號函及所附之補充說明附件（參見本院卷(二)第
    141-144頁）暨樺崎實業股份有限公司98年8月13日樺業九八
    第009號函及98年9月17日樺業九八第012號函所附分析資料
    （參見本院卷(一)第30-33頁、第57-64頁）各1份在卷可佐
    ，對照被告自承其於肇事前為閃避一輛侵入其車道之小客車
    ，其往右邊山壁閃避而撞上擋土牆，致其車輛右後輪的升降
    機就卡到檔土牆，右後輪胎亦陷入水溝中，為脫離水溝而左
    打方向盤繼續前進，欲減速要停下，卻未停下，其車輛即順
    著彎道的角度就爬出水溝等節，可知被告於撞擊前縱使無超
    速之情形，然其為使車輛脫困於邊溝，未於現場停車處理，
    反而加快速度脫困，致未於行經彎道前減速慢行，亦堪認定
    。
  6.綜上，被告駕車行經連續彎道及劃有分向限制線之路段，本
    應注意遵守上開規定，且依當時情形客觀上並無被告不能注
    意之情事，竟疏未注意，先因駕車不慎右後輪侵入道路邊緣
    之水溝，為順利駛出，於下坡路段再行加速，又因轉彎路段
    閃煞不及侵入對向車道，撞擊陳宗興所駕駛之車號ZZ-979號
    遊覽車左側車身，其駕駛行為自有疏失。
(三)至本件車禍致被害人蕭宏彬受有顱內出血、頸椎損傷之傷害
    ；曾王金英受有顏面骨及額骨開放性骨折並腦組織外溢、腦
    挫傷之傷害；林張阿桃受有頭部外傷及左側顏面骨骨折併顱
    內出血之傷害，3人經送醫急救，仍因傷勢過重，不治死亡
    等情，亦經檢察官督同醫師相驗屬實，被害人蕭宏彬部分有
    臺灣臺東地方法院檢察署97年12月17日相驗筆錄、臺灣臺東
    地方法院檢察署97年度東檢相字第279號法醫檢驗報告書、
    臺灣臺東地方法院檢察署97年12月17日97甲字第279號相驗
    屍體證明書各1份及相驗照片12張(參見臺灣臺東地方法院檢
    察署相驗卷第43、46-55、56、61-66頁)；被害人曾王金英
    部分有臺灣屏東地方法院檢察署97年12月17日相驗筆錄、臺
    灣屏東地方法院檢察署97年度檢相字第876號法醫檢驗報告
    書、臺灣屏東地方法院檢察署97年12月17日97甲字第876號
    相驗屍體證明書各1份及相驗照片13張(參見臺灣屏東地方法
    院檢察署相驗卷第38、39-44、45、60-66頁)；被害人林張
    阿桃部分有臺灣屏東地方法院檢察署97年12月17日相驗筆錄
    、臺灣屏東地方法院檢察署97年度檢相字第876-1號法醫檢
    驗報告書、臺灣屏東地方法院檢察署97年12月17日97甲字第
    876-1號相驗屍體證明書各1份及相驗照片14張(參見臺灣屏
    東地方法院檢察署相驗卷第48、49-54、55、67-73頁)在卷
    可憑。從而，被告上揭過失之行為與被害人蕭宏彬、曾王金
    英、林張阿桃死亡之結果間，自有相當因果關係。
(四)又營業大客車撞擊前車速約在時速40公里上下，撞擊更早前
    亦確有超越時速40公里之情形，然撞擊當時是否有超越時速
    40公里之速限，涉及圓餅圖紀錄時之精度，及內政部警政署
    容許之速度誤差範圍，故不易論斷營業大客車撞擊瞬間是否
    有超速駕駛，此有財團法人成大研究發展基金會100年1月10
    日成大研基建字第1000000070號函及所附之補充說明附件（
    參見本院卷(二)第141-144頁）暨統崎有限公司異狀行車記
    錄紙初步分析報告（參見本院卷(一)第45-47頁）各1份在卷
    可佐。是以，陳宗興所駕駛之營業大客車於肇事時是否有超
    速之情形，而亦有疏失，同為本件車禍之肇事原因，尚難以
    認定，附此敘明。惟縱使陳宗興之駕駛車輛行為與有過失，
    然並不因此而解免被告過失之責，對於上揭被告過失行為與
    被害人死亡之結果間相當因果關係之認定，不生影響。
(五)綜上所述，本案事證明確，被告犯行堪予認定，應依法論科
    。
二、論罪科刑：
    被告為祥九公司僱用之司機，以駕駛自用大貨車為業，於案
    發當時，駕駛祥九公司所有之車號058-UK號自用大貨車裝載
    菜類、肉品等貨物，行經肇事地點，乃為從事業務之人，其
    駕車肇事致人於死，核其所為，係犯刑法第276條第2項業務
    過失致人於死罪。被告以一業務過失行為致被害人蕭宏彬、
    曾王金英、林張阿桃3人死亡，為不同之生命法益，觸犯3項
    業務過失致死罪名，為想像競合犯，應依刑法第55條前段之
    規定，從一業務過失致死罪處斷。被告於肇事後，在前述犯
    行尚未為任何有偵查犯罪職權之公務員發覺前，親自報案並
    留在現場等待救護車及警察到場處理，而接受裁判等情，此
    有臺東縣警察局98年7月24日東警交字第0980048348號函所
    附臺東縣警察局指揮中心受理110報案紀錄單及臺東縣警察
    局98年11月26日東警交字第0980061037號函所附臺東縣警察
    局道路交通事故肇事人自首情形紀錄表各1份(參見本院卷(
    一) 第25、185頁)在卷可考，合於自首之要件，爰依刑法第
    62條前段規定，減輕其刑。爰審酌被告因一時疏忽，鑄成大
    錯，及否認犯行之犯後態度，尚非可取，惟念其犯後已與被
    害人家屬達成民事調解及和解，此有臺灣臺南地方法院新營
    簡易庭核定之臺南縣西港鄉調解委員會調解書影本、蕭銘金
    信函、臺灣高雄地方法院99年度移調字第24號損害賠償事件
    調解筆錄、和解書各1份及本院電話紀錄2份(參見本院卷(一
    ) 第16-18頁、本院卷(二)第84頁、第146-153頁、偵查卷第
    9頁)在卷足稽，兼衡其犯罪手段、智識程度、家庭與經濟狀
    況等一切情狀，量處如主文所示之刑。又被告前雖因違反麻
    醉藥品管理條例受有期徒刑以上刑之宣告，惟易科罰金執行
    完畢後，5年以內未曾因故意犯罪受有期徒刑以上刑之宣告
    ，此有臺灣高等法院被告全國前案紀錄表乙份在卷可憑，其
    因過失致犯本罪，經此教訓，當知謹慎，信無再犯之虞，本
    院認其所宣告之刑，以暫不執行為適當，爰併宣告緩刑4 年
    ，以勵自新。
據上論斷，依刑事訴訟法第299條第1項前段，刑法第276條第2項
、第55條、第62條前段、第74條第1項第2款，刑法施行法第1條
之1第1項、第2項前段，判決如主文。
本案經檢察官胡晟榮到庭執行職務。
中    華    民    國    100    年    4    月    26    日
                  交通法庭  審判長法  官  郭千黛
                                  法  官  陳鈺雯
                                  法  官  楊峻宇
以上正本證明與原本無異。
如不服本判決應於收受送達後10日內向本院提出上訴書狀，並應
敘述具體理由；其未敘述上訴理由者，應於上訴期間屆滿後20日
內向本院補提理由書（均須按他造當事人之人數附繕本）。「切
勿逕送上級法院」。告訴人或被害人對於本判決如有不服，請書
具不服之理由狀，請求檢察官上訴者，其上訴期間之計算係以檢
察官收受判決正本之日期為準。
                                  書記官  黃健豪
中    華    民    國   100    年    4     月    26    日
附錄論罪科刑法條：
中華民國刑法第276條
（過失致死罪）
因過失致人於死者，處 2 年以下有期徒刑、拘役或 2 千元以下
罰金。
從事業務之人，因業務上之過失犯前項之罪者，處 5 年以下有
期徒刑或拘役，得併科 3 千元以下罰金。